臺灣臺中地方法院民事裁定
111年度中簡聲字第31號
聲  請  人  趙芳延  
訴訟代理人  邱東泉律師

相  對  人  江燕華  
上列當事人間停止執行事件，本院裁定如下：
    主    文
聲請人供擔保新臺幣參萬陸仟參佰壹拾參元後，本院111年度司
執字第16943號強制執行事件之強制執行程序，於本院111年度中
簡字第685號確認本票債權不存在事件裁判確定、和解、撤回起
訴前，應暫予停止。
    理    由
一、按發票人主張本票係偽造、變造者，於前條裁定送達後二十
    日內，得對執票人向為裁定之法院提起確認之訴。發票人主
    張本票債權不存在而提起確認之訴不合於第1項之規定者，
    法院依發票人聲請，得許其提供相當並確實之擔保，停止強
    制執行。非訟事件法第195條第1項、第3項亦有規文。另法
    院因必要情形或依聲請定相當並確實之擔保，為停止強制執
    行之裁定者，該擔保金額之多寡應如何認為相當，固屬法院
    職權裁量之範圍；惟此項擔保係擔保執行債權人因停止執行
    所應受之損害，故法院定擔保金額時，自應斟酌該債權人因
    停止執行可能遭受之損害，以為衡量之標準，非以債權額為
    依據，此有最高法院92年度台抗字第480號裁定意旨參照。
二、本件聲請人以其已向本院提起確認本票債權不存在事件為由
    ，具狀聲請停止本院111年度司執字第16943號強制執行事件
    （下稱系爭執行事件）所為之強制執行程序。經查：
  ㈠相對人持本院110年度司執字第127193號債權憑證為執行名義
    ，向本院民事執行處聲請對相對人在另案被扣押之存款債權
    為強制執行，現由本院民事執行處以系爭執行事件受理中並
    已核發扣押命令，惟尚未核發收取命令，是系爭強制執行之
    程序尚未終結，而聲請人業已對相對人提起確認本票債權不
    存在之訴，現由本院審理中等情，業經本院依職權調取系爭
    執行事件卷宗及本院111年度中簡字第685號確認本票債權不
    存在卷宗查閱屬實，經核認聲請人聲請停止系爭強制執行程
    序，於法尚無不合。又為確保相對人因聲請人聲請停止強制
    執行不當可能遭受之損害得獲賠償，並兼顧兩造之權益，本
    院依聲請人之聲請，許其提供相當並確實之擔保，停止強制
    執行。
　㈡至聲請人應提供之擔保金，依前揭說明，本院酌定擔保金額
    時，應僅斟酌相對人未能即時受償所受之損害額定之；本院
    審核系爭執行卷宗，相對人所聲請強制執行之債權額為新臺
    幣（下同）30萬元，衡以系爭執行事件之債權額與系爭扣押
    債權後，系爭執行事件之債權額30萬元高於系爭扣押債權25
    6,327元，則相對人因停止執行所受之損失，即應為相對人
    遲延收取上開扣押債權256,327元之期間內，依債權數額按
    年息5%計算法定遲延利息之損害。　
  ㈢本件聲請人所提起之確認本票債權不存在事件，依其訴訟標
    的金額應適用簡易程序，且未逾民事訴訟法第466條第1項所
    定數額，屬不得上訴第三審之事件，至二審判決即告終結，
    其期間可推定為2年10個月（參照各級法院辦案期限實施要
    點第2條規定，民事簡易程序第一審審判案件期限10個月、
    民事第二審審判案件期限2年），依此計算，則相對人因停
    止強制執行未能即時受償之可能損害金額為36,313元（計算
    式：256,327元×5％×（2年＋10/12）＝36,313元，元以下4捨5
    入），是本院認為聲請人應供擔保之擔保金額以36,313元為
    適當。
三、依非訟事件法第195條第3項，裁定如主文。
中　　華　　民　　國　　111 　年　　4 　　月　　15　　日
                  臺灣臺中地方法院臺中簡易庭
                                  法　官　吳蕙玟
以上正本係照原本作成。　　　　　　　　　　　　　　　　　
如不服本裁定，應於送達後10日內，向本院提出抗告狀並表明抗
告理由，如於本裁定宣示後送達前提起抗告者，應於裁定送達後
10日內補提抗告理由書（須附繕本）。
中　　華　　民　　國　　111 　年　　4 　　月　　15　　日
                                  書記官  楊思賢